臺灣板橋地方法院交通事件裁定　　　　94年度交聲字第1439號
原處分機關　交通部公路總局臺北區監理所板橋監理站
異　議　人
即受處分人　乙○○
上列受處分人因違反道路交通管理處罰條例事件，對於交通部公
路總局臺北區監理所板橋監理站中華民國94年8月8日所為之處分
（原處分案號：板監裁字第裁41-C00000000號），聲明異議，本
院裁定如下：
    主　文
異議駁回。
    理  由
一、按道路交通管理處罰條例所稱之汽車，包括機器腳踏車，道
    路交通管理處罰條例第3 條第8 款定有明文。次按汽車駕駛
    人，爭道行駛有不按遵行之方向行駛者，處新臺幣（下同）
    六百元以上一千八百元以下罰鍰；而汽車駕駛人，違反道路
    交通管理處罰條例第45條規定者，除應依該條款處罰鍰外，
    並予記違規點數一點，道路交通管理處罰條例第45條第1 款
    、第63條第1 項第1 款分別定有明文。
二、本件異議人即受處分人乙○○於民國94年5 月22日下午2 時
    45分許，騎乘車牌號碼QPO-211 號輕型機車，在臺北縣土城
    市○○街逆向行駛，經臺北縣政府警察局土城分局清水派出
    所警員甲○○當場攔停，以受處分人騎乘機車有違反道路交
    通管理處罰條例第45條第3 款（舉發通知單贅引第1 項，應
    予更正）規定之行為製單舉發，經將舉發通知單送達於受處
    分人後，受處分人於逾越應到案日期（94年6 月6 日）十五
    日內之94年6 月10日向原處分機關提出申訴，經原處分機關
    函請舉發單位調查結果，仍認受處分人騎乘上述機車有不按
    遵行方向行駛之違規行為，原處分機關乃改依道路交通管理
    處罰條例第45條第1 款（裁決書贅引第1 項，應予更正）、
    第63條第1 項第1 款（裁決書漏引第1 款，應予補正）、違
    反道路交通管理事件統一裁罰基準表之規定，於94年8 月8
    日裁處受處分人罰鍰一千二百元，並記違規點數一點。
三、訊據異議人即受處分人固不否認其於上揭時、地，確有騎乘
    車牌號碼QPO-211 號輕型機車途經臺北縣土城市○○街為警
    攔停之事實，惟辯稱：伊知道明峰街路面劃有箭頭，但是路
    口沒有設置單行道標誌，警方係站在明峰街口，致使伊還無
    法仔細看清楚路面上單行道的箭頭標線就被攔停舉發，而且
    在伊遭警方舉發約一星期後，該路口所劃設的箭頭也已經塗
    掉了，為此提出聲明異議云云。然查，受處分人騎乘車牌號
    碼QPO-211 號輕型機車於上述時間有不依規定駛入明峰街之
    事實，業經受處分人自承在卷。又受處分人騎乘機車有前揭
    不按遵行方向行駛之違規行為，業據證人即目睹受處分人駕
    駛汽車違規行駛之警員甲○○於本院94年9 月2 日調查時，
    以具結擔保其供述之真實性，並在負擔偽證罪之處罰心理下
    證稱：舉發本件當日伊正執行路檢勤務，臺北縣土城市○○
    路轉入明峰街的行向，之前並沒有設置單行道的管制，但是
    後來明峰街設置單行道後，伊也有到該路口去確認明德路、
    明峰街口端有無設置禁止進入的標誌，當時禁止進入的標線
    與行向箭頭標線均有設置，標誌是設在明峰街口右側角落電
    箱旁邊，而伊該日執勤的位置是在明峰街內，距離路口約十
    到十五公尺處，目睹受處分人從明德路的方向左轉明峰街逆
    向行駛；嗣伊因本件申訴案件，又於今年6 月間前往舉發現
    場，現在該路段禁制標誌與箭頭標線都已經撤掉，回復為雙
    向通車等語。按證人甲○○乃為原處分機關所認定受處分人
    有前開騎乘機車違規行為之原證人，其並到庭在本院法官面
    前以言詞供述本件訴訟上之待證事實–即受處分人有前開違
    規事實，本院由其上述證述已得有受處分人確有上開違規行
    為之心證，且於本件卷存證據資料內並無任何積極證據足以
    證明證人甲○○上開證詞係屬虛偽，亦無足以令人顯信甲○
    ○之證述為不可採之品性證據或前科證據存在，本院自不得
    僅以證人係本件製單舉發之員警而全盤抹煞其在訴訟上所具
    有之原證人資格，而受處分人復無舉出或聲請本院調查任何
    對其有利之證據，以使本院對證人所供述受處分人違規之行
    為產生任何合理之懷疑。至於受處分人固提出該明德路與明
    峰街交岔路口之照片四幀為證，但此已非舉發時標誌、標線
    之情狀，此據前述證人所證即明，尚無從據以而為有利被告
    之事實認定，從而受處分人雖以前開情詞為辯，尚難認為可
    採，本件事證明確，受處分人有上述違規行為洵堪認定。
四、綜上所述，受處分人確有於上開時、地騎乘機車不按遵行之
    方向行駛之違規行為，從而原處分機關依道路交通管理處罰
    條例第45條第1 款、第63條第1 項第1 款、違反道路交通管
    理事件統一裁罰基準表之規定，裁處受處分人罰鍰一千二百
    元，並記違規點數一點，核無違誤，本件受處分人之異議為
    無理由，自應將其異議駁回。
據上論斷，應依道路交通案件處理辦法第19條，裁定如主文。
中　　華　　民　　國　　94　　年　　11　　月　　17　　日
                    交通法庭    法　官  張江澤
以上正本證明與原本無異。
如不服本裁定，應於送達後5日內，向本院提出抗告狀。
                                書記官　林怡秀
中　　華　　民　　國　　94　　年　　11　　月　　17　　日
